---
title: "Nueva Vinculación Institucional — Órgano Ejecutivo de Bolivia 2026"
format:
  dashboard:
    theme: cosmo
    nav-buttons: []
---

# {.sidebar}

**Decreto Supremo 5675**
*13 de Agosto, 2026*

**Autor:** Alvaro Chirino Gutierrez | Investigador

---

**Acerca de esta herramienta**


La herramienta procesa la información del anexo estructural del decreto para facilitar su consulta a través de dos vistas principales:

* **Por ministerio:** Presenta un diagrama jerárquico interactivo. Haz clic en los nodos azules para expandir o contraer la estructura, navegando desde el nivel de Estado hacia cada Ministerio, Categoría y Entidad dependiente. 
* **Buscar institución:** Un catálogo tabular rápido. Utiliza la caja de búsqueda para localizar entidades específicas (por nombre o sigla) e identificar inmediatamente la cartera de Estado de la cual dependen en esta nueva gestión.

---

<div style="font-size: 0.85em; color: #666;">
*Datos procesados a partir del Anexo de Estructura Institucional.*<br><br>
**Potenciado por Quarto y Claude.**
</div>

---

```{r setup, include=FALSE}
knitr::opts_chunk$set(echo = FALSE, warning = FALSE, message = FALSE)

library(readr)
library(dplyr)
library(stringr)
library(collapsibleTree)
library(DT)

df <- read_csv("anexo_estructura_1.csv", show_col_types = FALSE) |>
  mutate(categoria = str_squish(categoria)) |>
  arrange(ministerio_corto, categoria, entidad)
```

# Por ministerio

```{r}
#| title: "Clic en un ministerio para expandir su estructura"
collapsibleTree(
  df,
  hierarchy = c("ministerio_corto", "categoria", "entidad"),
  root = "Estado",
  fill = "#5d9cec",
  nodeSize = "leafCount",
  fontSize = 12,
  tooltip = TRUE,
  collapsed = TRUE,
  zoomable = TRUE,
  width = 2000,
  height = "100%"
)
```

# Buscar institución

```{r}
#| title: "Escribe el nombre o sigla y ve de que ministerio depende"
df |>
  transmute(
    Institución = entidad,
    Categoría   = categoria,
    Ministerio  = ministerio_corto
  ) |>
  datatable(
    rownames = FALSE,
    filter = "none",
    options = list(
      pageLength = 10,
      dom = "ftip",
      language = list(
        search = "Buscar institución:",
        info = "_START_ a _END_ de _TOTAL_",
        paginate = list(previous = "Anterior", `next` = "Siguiente")
      )
    ),
    class = "compact stripe hover"
  )
```
